

\vspace{3.5em}
\noindent \begin{minipage}{\textwidth}
\stepcounter{mallinumber}
\noindent \textbf{Tüüpsõnamall \arabic{mallinumber}\,\vadja{laki}}\\

\begin{sideways}
\begin{tabular}{l l}
muutvormimall & tunnused \\
\hline
\underline{la}\,$\oplus$\,ki & \textsc{ sg nom } \\
\underline{la}\,$\oplus$\,gõ & \textsc{ sg gen } \\
\underline{la}\,$\oplus$\,kkõa & \textsc{ sg par } \\
\underline{la}\,$\oplus$\,kkõsõ & \textsc{ sg ill } \\
\underline{la}\,$\oplus$\,gõz & \textsc{ sg ine } \\
\underline{la}\,$\oplus$\,gõss & \textsc{ sg ela } \\
\underline{la}\,$\oplus$\,gõllõ & \textsc{ sg all } \\
\underline{la}\,$\oplus$\,gõll & \textsc{ sg ade } \\
\underline{la}\,$\oplus$\,gõlt & \textsc{ sg abl } \\
\underline{la}\,$\oplus$\,gõssi & \textsc{ sg tra } \\
\underline{la}\,$\oplus$\,gõssaa & \textsc{ sg ter } \\
\underline{la}\,$\oplus$\,gõka & \textsc{ sg com } \\
\underline{la}\,$\oplus$\,gõd & \textsc{ pl nom } \\
\underline{la}\,$\oplus$\,kijõ & \textsc{ pl gen } \\
\underline{la}\,$\oplus$\,kiit & \textsc{ pl par } \\
\underline{la}\,$\oplus$\,kiisõ & \textsc{ pl ill } \\
\underline{la}\,$\oplus$\,kiiz & \textsc{ pl ine } \\
\underline{la}\,$\oplus$\,kiiss & \textsc{ pl ela } \\
\underline{la}\,$\oplus$\,kiillõ & \textsc{ pl all } \\
\underline{la}\,$\oplus$\,kiill & \textsc{ pl ade } \\
\underline{la}\,$\oplus$\,kiilt & \textsc{ pl abl } \\
\underline{la}\,$\oplus$\,kiissi & \textsc{ pl tra } \\
\underline{la}\,$\oplus$\,kiissaa & \textsc{ pl ter } \\
\underline{la}\,$\oplus$\,kijka & \textsc{ pl com } \\
\end{tabular}
\end{sideways}
\captionof{table}{Tüüpsõnamall \arabic{mallinumber}\,\vadja{laki} ekstraheeritud muutvormimallid.}
\label{tab:tüüpsõnamall-laki}

\end{minipage}

 
\vspace{1em}
\noindent Tüüpsõnamall \vadja{laki} hõlmab vormisõnastikus 3 lekseemi: \vadja{\underline{la}ki, \underline{nõ}ki} ja \vadja{\underline{jõ}ki}.
